臺灣桃園地方法院刑事判決
111年度審交易字第232號
公  訴  人  臺灣桃園地方檢察署檢察官
被      告  吳勝雄


上列被告因公共危險案件，經檢察官提起公訴（111年度偵字第1
4465號），被告於準備程序中就被訴事實為有罪之陳述，經告知
簡式審判程序之旨，並聽取公訴人、被告之意見後，由本院當庭
裁定改行簡式審判程序審理，並判決如下：
    主      文
吳勝雄犯不能安全駕駛動力交通工具罪，累犯，處有期徒刑捌月
。
    事實及理由
一、本件犯罪事實及證據，除證據部分補充「被告吳勝雄於本院
    準備程序及審理時之自白」外，餘均引用檢察官起訴書所載
    （詳如附件）。
二、論罪科刑：
（一）核被告所為，係犯刑法第185 條之3 第1 項第1 款之不能
      安全駕駛動力交通工具罪。
（二）被告曾有如起訴書犯罪事實部分所載之犯罪科刑執行情形
      ，有臺灣高等法院被告前案紀錄表1份可按，因之，其受
      徒刑之執行完畢後，5年以內故意再犯有期徒刑以上之本
      罪，為累犯，再參照司法院大法官釋字第775號解釋意旨
      ，被告前已有多次酒駕犯行，足顯被告對刑之執行不知悔
      改，對刑罰之反應力亦屬薄弱，此次加重最低本刑，對其
      人身自由所為之限制自無過苛之侵害，是認應依刑法第47
      條第1項規定加重其刑。
（三）爰審酌被告明知酒精成分對人之意識能力具有不良影響，
      超量飲酒後會導致對週遭事務之辨識及反應能力較平常狀
      況薄弱，竟仍不知自律己行，於飲酒後猶駕駛普通重型機
      車行駛於公眾往來之道路，危及道路交通安全，且缺乏尊
      重其他用路人生命、財產安全之觀念，並為警測得其吐氣
      所含酒精濃度高達每公升1.66毫克，所為實不足取，惟念
      其犯後坦認犯行，態度尚可，併考量被告前已多次因酒後
      駕車之公共危險案件，經法院判決確定且均執行完畢，有
      臺灣高等法院被告前案紀錄表1份在卷可參，兼衡被告其
      素行、智識程度、生活狀況等一切情狀，量處如主文所示
      之刑。
據上論斷，應依刑事訴訟法第273條之1第1項、第299條第1項前
段、第310條之2、第454條，判決如主文。
本案經檢察官董諭到庭執行職務。
中    華    民    國   111    年   6     月    23     日
                       刑事審查庭  法  官  李佳穎
以上正本證明與原本無異。
如不服本判決應於收受判決後20日內向本院提出上訴書狀，並應
敘述具體理由。其未敘述上訴理由者，應於上訴期間屆滿後20日
內向本院補提理由書(均須按他造當事人之人數附繕本)「切勿逕
送上級法院」。
                                   書記官  蔡萱穎
中    華    民    國   111    年   6     月    23     日
附錄論罪科刑之法條：
中華民國刑法第185 條之3
駕駛動力交通工具而有下列情形之一者，處3年以下有期徒刑，
得併科30萬元以下罰金：
一、吐氣所含酒精濃度達每公升零點二五毫克或血液中酒精濃度
    達百分之零點零五以上。
二、有前款以外之其他情事足認服用酒類或其他相類之物，致不
    能安全駕駛。
三、服用毒品、麻醉藥品或其他相類之物，致不能安全駕駛。
因而致人於死者，處3年以上10年以下有期徒刑，得併科2百萬元
以下罰金；致重傷者，處1年以上7年以下有期徒刑，得併科1百
萬元以下罰金。
曾犯本條或陸海空軍刑法第54條之罪，經有罪判決確定或經緩起
訴處分確定，於十年內再犯第1項之罪因而致人於死者，處無期
徒刑或5年以上有期徒刑，得併科3百萬元以下罰金；致重傷者，
處3年以上10年以下有期徒刑，得併科2百萬元以下罰金。
附件：
臺灣桃園地方檢察署檢察官起訴書
                                    111年度偵字第14465號
　　被　　　告　吳勝雄　男　59歲（民國00年00月0日生）
　　　　　　　　　　　　住桃園市○○區○○○街000巷00號
　　　　　　　　　　　　國民身分證統一編號：Z000000000號
上列被告因公共危險案件，業經偵查終結，認應提起公訴，茲將
犯罪事實及證據並所犯法條分敘如下：
　　　　犯罪事實
一、吳勝雄前因公共危險案件，經臺灣桃園地方法院以109年度
    壢交簡字第702號判決判處有期徒刑6月確定，於民國110年2
    月8日縮短刑期執行完畢。詎仍不知悔改，自111年2月17日
    上午8時20分許起至同日上午8時30分許止，在桃園市○○區○○
    路00號處所飲用梅酒，明知飲酒後已達不得駕駛動力交通工
    具之程度，仍基於酒後駕駛動力交通工具之犯意，於同日下
    午5時40分許，自該處騎乘車牌號碼000-000號普通重型機車
    離去。嗣於同日下午6時14分許，行經桃園市龍潭區中興路
    九龍段與民主街口時，因酒後操控力不佳，不慎自摔倒地。
    嗣警獲報前往處理，並於同日下午7時25分許，測得其吐氣
    所含酒精濃度達每公升1.66毫克。
二、案經桃園市政府警察局龍潭分局報告偵辦。
　　　　證據並所犯法條
一、上揭犯罪事實，業據被告吳勝雄於警詢及偵訊中坦承不諱，
    並有酒精測定紀錄表、桃園市政府警察局舉發違反道路交通
    管理事件通知單、現場圖、道路交通事故調查報告表㈠㈡各1
    份、現場照片及監視器錄影畫面翻拍照片在卷可稽，被告犯
    嫌堪以認定。
二、核被告所為，係犯刑法第185條之3第1項第1款之公共危險罪
    嫌。又查被告前有如犯罪事實欄所載之論罪科刑及執行情形
    ，有本署刑案資料查註紀錄表1份附卷可憑，其於徒刑執行
    完畢5年內，故意再犯本件有期徒刑以上之罪，為累犯，請
    參照大法官會議釋字第775號解釋意旨及刑法第47條之規定
    ，審酌依累犯之規定加重其刑。
三、依刑事訴訟法第251條第1項提起公訴。
　　此　致
臺灣桃園地方法院
中　　華　　民　　國 　 111　　年　　 4    月　　12   日
                               檢察官  楊  挺  宏
本件證明與原本無異
中    華    民    國    111   年     4   月    18     日
                               書記官  盧  憲  儀
所犯法條：
中華民國刑法第185條之3
駕駛動力交通工具而有下列情形之一者，處 3 年以下有期徒刑
，得併科 30 萬元以下罰金：
一、吐氣所含酒精濃度達每公升零點二五毫克或血液中酒精濃度
    達百分之零點零五以上。
二、有前款以外之其他情事足認服用酒類或其他相類之物，致不
    能安全駕駛。
三、服用毒品、麻醉藥品或其他相類之物，致不能安全駕駛。
因而致人於死者，處 3 年以上 10 年以下有期徒刑，得併科 2
百萬元以下罰金；致重傷者，處 1 年以上 7 年以下有期徒刑，
得併科 1 百萬元以下罰金。
曾犯本條或陸海空軍刑法第 54 條之罪，經有罪判決確定或經緩
起訴處分確定，於十年內再犯第 1 項之罪因而致人於死者，處
無期徒刑或 5 年以上有期徒刑，得併科 3 百萬元以下罰金；致
重傷者，處 3 年以上 10 年以下有期徒刑，得併科 2 百萬元以
下罰金。